【裁判字號】    94,交簡上,284
【裁判日期】    950310
【裁判案由】    過失傷害
【裁判全文】
臺灣高雄地方法院刑事判決           94年度交簡上字第284號
上  訴  人  臺灣高雄地方法院檢察署檢察官
被      告  乙○○
上列上訴人因被告過失傷害案件，不服本院高雄簡易庭中華民國
94年11月11日94年度交簡字第2840號刑事簡易判決（聲請簡易判
決處刑案號：臺灣高雄地方法院檢察署94年度調偵字第778 號）
，提起上訴，本院管轄第二審之合議庭，判決如下：
    主  文
上訴駁回。
乙○○緩刑貳年。
    犯罪事實及理由
一、本案經本院審理結果，認第一審簡易判決認事用法及量刑均
    無不當，應予維持，並引用第一審簡易判決記載之犯罪事實
    、證據及理由（如附件）。
二、上訴人上訴意旨略以：被告乙○○迄未與被害人甲○○達成
    和解，被害人身心受創、傷痕未癒、痛苦難受，原審判決過
    輕等語，惟被告於公訴人上訴後，已於民國95年2 月17日與
    被害人達成和解，有本院調解筆錄及被害人陳報狀各1 份附
    卷可稽。且按量刑輕重，係屬事實審法院得依職權自由裁量
    之事項，苟已斟酌刑法第57條各款所列情狀而未逾越法定刑
    度，不得遽指為違法（最高法院72年度臺上字第6696號、75
    年度臺上字第7033號判例參照）。又在同一犯罪事實與情節
    ，如別無其他加重或減輕之原因，下級審量定之刑，亦無過
    重或失輕之不當情形，則上級審法院對下級審法院之職權行
    使，原則上應予尊重，亦有最高法院85年度臺上字第2446號
    裁判意旨可資參酌。本件原審認事用法並無不當，量刑亦屬
    妥適。本案上訴人雖認原審量刑過輕，執之為上訴理由，然
    依卷證所示，原審已依刑事訴訟法第454 條第2 項詳細記載
    認定之犯罪事實、證據及應適用之法條，其認事用法並無不
    當，量刑亦屬妥適。是以，公訴人依據告訴人之請求提起上
    訴，尚難認有理由，應予駁回。末查，被告前未曾受有期徒
    刑以上刑之宣告，有臺灣高等法院被告前案紀錄表、臺灣高
    雄地方法院檢察署刑案資料查註紀錄表各一份附卷可稽，其
    因一時疏失，致罹刑典，經此偵審教訓，當知所警惕，信無
    再犯之虞，本院綜合各情，認上開所宣告之刑，以暫不執行
    為適當，併予宣告緩刑2 年，以啟自新，並觀後效。
三、據上論斷，應依刑事訴訟法第455 條之1 第1 項、第3 項、
    第373 條、第368 條、第364 條，刑法第74條第1 款，判決
    如主文。
中    華    民    國    95    年    3     月    10    日
                      交通法庭  審判長法  官  何秀燕
                                      法  官  林揚奇
                                      法  官  戰諭威
以上正本證明與原本無異。
本件不得上訴。
中    華    民    國    95    年    3     月    10    日
                                      書記官  林佳蓉
附錄本案論罪科刑法條：
中華民國刑法第284 條：
因過失傷害人者，處6 月以下有期徒刑、拘役或500 元以下罰金
，致重傷者，處1 年以下有期徒刑、拘役或500 元以下罰金。
從事業務之人，因業務上之過失傷害人者，處1 年以下有期徒刑
、拘役或1 千元以下罰金，致重傷者，處3 年以下有期徒刑、拘
役或2 千元以下罰金。


司法院資訊處製作；財團法人民間司法改革基金會備份。
